臺灣臺南地方法院刑事判決　　　　　　　　　　　　九十三年度訴字第一一一號
　　公　訴　人　臺灣台南地方法院檢察署檢察官
　　被　　　告　甲○○
右列被告因違反毒品危害防制條例案件，經檢察官提起公訴（九十三年度偵字第一六
五０號），被告就被訴事實為有罪之陳述，經本院裁定進行簡式審判程序後，判決如
左：
    主  文
甲○○施用第一級毒品，累犯，處有期徒刑壹年。扣案之第一級毒品海洛因壹包（淨
重零點零參公克）沒收銷燬之。
    事  實
一、甲○○前於民國八十一年及八十二年間，曾因二次違反肅清煙毒條例案件，經臺
    灣高等法院臺南分院分別判處有期徒刑三年十月及二年六月確定，並接續執行於
    八十四年十二月七日假釋出監，至八十八年十月二日縮刑假釋期滿，以已執行論
    ；又因施用毒品案件，經觀察勒戒後，認有繼續施用毒品傾向，再送強制戒治，
    嗣因無繼續戒治之必要，本院裁定停止戒治，所餘戒治期間，付保護管束，並於
    九十一年九月二十日出監，並交付保護管束至九十二年二月十六日期滿，臺灣台
    南地方法院檢察署檢察官並於交付保護管束期滿後之九十二年二月二十三日，以
    九十二年度戒毒偵字第二九號不起訴處分確定。詎猶未戒除毒品惡習，復於前揭
    強制戒治處分執行完畢釋放後五年內，又因施用第一級毒品海洛因案件，經本院
    於九十三年五月十七日，以九十三年度訴字第二六五號判處有期徒刑十月確定。
    嗣甲○○復基於施用毒品之犯意，於九十三年八月二十七日下午七時五十三分許
    起回溯二十六小時內之某時，在不詳處所，施用第一級毒品海洛因，為警於九十
    三年八月二十七日下午六時許，在臺南市○區○○路與金華路口查獲，其與陳弘
    宗共騎一部機車，並自陳宏宗身上扣得第一級毒品海洛因一小包（毛重零點二公
    克）及塑膠吸管一支，而知悉上情。
二、案經臺南市警察局第六分局報請臺灣台南地方法院檢察署檢察官偵查起訴。
    理  由
一、本件被告甲○○所犯均為死刑、無期徒刑或最輕本刑為三年以上有期徒刑以外之
    罪，其於準備程序中就被訴事實為有罪之陳述，經法官告知簡式審判程序之旨，
    並聽取公訴人之意見後，爰依刑事訴訟法第二百七十三條之一第一項規定，裁定
    由受命法官獨任進行簡式審判程序，合先敘明。
二、右揭事實，業據被告於本院審理時坦承不諱，而被告尿液經警於九十三年八月二
    十七日採集送驗後，呈嗎啡陽性反應，此有台南市警察局第六分局偵辦毒品危害
    防制條例案件送驗尿液及年籍對照表一紙（警卷第十頁）、臺南市衛生局九十三
    年九月二日（煙）南市衛驗字第九三０八二七號檢驗成績書（見偵卷第二八頁）
    附卷可稽。又上開採集之尿液經送長榮大學毒物研究中心再以酵素免疫分析法及
    氣相層析質譜儀法確認結果，被告之尿液檢出嗎啡之濃度達８２４ｎｇ／ｍｌ，
    較嗎啡最低可定量濃度１００ｎｇ／ｍｌ均高出八倍餘，亦有該中心九十三年十
    二月四日複驗確認報告各乙份在卷可考（見本院卷）。再扣案之白粉一包，經送
    法務部調查局鑑定結果，含第一級毒品海洛因成分（總淨重０．０三公克，空包
    裝重０．二一公克），有法務部調查局九十三年九月二十九日調科壹字0000
    00000號鑑定通知書在卷可佐。再查，被告前因施用毒品案件，經觀察勒戒
    後，認有繼續施用毒品傾向，再送強制戒治，嗣因無繼續戒治之必要，本院裁定
    停止戒治，所餘戒治期間，付保護管束，並於九十一年九月二十日出監，並交付
    保護管束至九十二年二月十六日期滿，臺灣台南地方法院檢察署檢察官並於交付
    保護管束期滿後之九十二年二月二十三日，以九十二年度戒毒偵字第二九號不起
    訴處分確定等情，有臺灣台南地方法院檢察署檢察官九十二年度戒毒偵字第二九
    號不起訴處分書及臺灣高等法院被告全國前案紀錄表在卷足憑。綜上，被告自白
    與事實相符，應堪採信。本件事證明確，被告施用第一級毒品海洛因犯行，足以
    認定。
三、按海洛因屬毒品危害防制條例第二條第二項第一款所列之第一級毒品，故核被告
    所為，係犯毒品危害防制條例第十條第一項之施用第一級毒品罪。被告非法持有
    第一級毒品海洛因之低度行為，已為其進而施用之高度行為所吸收，不復另論。
    被告有如事實欄所載執行完畢之前科紀錄，有臺灣高等法院被告全國前案紀錄表
    可稽，其於執行完畢後五年之內，再犯本件有期徒刑以上之罪，為累犯，應依刑
    法第四十七條之規定加重其刑。爰審酌被告之犯罪動機、目的、手段及曾因施用
    毒品案件，經觀察、勒戒及強制戒治程序後，仍再犯本件之罪，顯見其毫無悔意
    ，戒癮之意志力甚為薄弱，惟犯後坦承犯行態度良好，且其本質仍屬「病犯」，
    僅戕害其自身身心，尚未生巨大危害於整體社會等一切情狀，量處如主文所示之
    刑，以資懲儆。按查獲之毒品，不問屬於犯人與否，均沒收銷燬之。毒品危害防
    制條例第十八條第一項前段定有明文。本件扣案之第一級毒品海洛因一包（總淨
    重０．０三公克，空包裝重０．二一公克），係毒品危害防制條例第二條第二項
    第一款規定之第一級毒品無訛，業如前述故應依同條例第十八條第一項前段宣告
    沒收銷燬之。又扣案之塑膠吸管一支，未能證明為被告所有，爰不宣告沒收，附
    此敘明。
據上論斷，應依刑事訴訟法第二百七十三條之一第一項、第二百九十九條第一項前段
，毒品危害防制條例第十條第一項、第十八條第一項前段，刑法第十一條前段、第四
十七條，判決如主文。
本案經檢察官乙○○到庭執行職務
中      華      民      國      九十四      年      一      月    十一  日
                                  臺灣臺南地方法院刑事第一庭
                                          法  官  王慧娟
右正本證明與原本無異。
如不服本判決，應於判決送達後十日內，向本院提出上訴狀。
                                          書記官  王元宏
中      華      民      國      九十四      年      一      月    十二  日
毒品危害防制條例第十條第一項
施用第一級毒品者，處六月以上五年以下有期徒刑。
